【裁判字號】    98,上訴,26
【裁判日期】    980225
【裁判案由】    毒品危害防制條例
【裁判全文】
臺灣高等法院臺中分院刑事判決          98年度上訴字第26號
上  訴  人  臺灣苗栗地方法院檢察署檢察官
上  訴  人
即  被  告  乙○○
                    （另案在監執行）
指定辯護人  本院公設辯護人  丙○○
上列上訴人等因被告毒品危害防制條例案件，不服臺灣苗栗地方
法院96年度訴字第801號中華民國97年11月6日第一審判決（起
訴案號：臺灣苗栗地方法院檢察署96年度偵字第3936號），提起
上訴，本院判決如下：
    主  文
原判決撤銷。
乙○○犯如附表所示之販賣第一級毒品罪，各處如附表所示之刑
（含主刑及從刑）；應執行有期徒刑拾捌年陸月。扣案第一級毒
品海洛因貳包（驗後淨重合計拾貳點伍零公克），均沒收銷燬之
；扣案電子磅秤壹台、分裝袋貳佰肆拾肆個、分裝勺肆支、OKWA
P廠牌行動電話壹支（含門號0000000000號SIM卡壹張）及扣案販
賣第一級毒品所得新臺幣貳仟元，均沒收；未扣案販賣第一級毒
品所得新臺幣壹萬陸仟伍佰元沒收之，如全部或一部不能沒收時
，以其財產抵償之。
    事  實
一、乙○○明知海洛因係毒品危害防制條例第2 條第2 項第1 款
    所列管之第一級毒品，不得非法持有、販賣，竟仍各別基於
    販賣第一級毒品海洛因以牟利之犯意，先由其各於某不詳時
    間，在臺灣地區某不詳地點，向姓名、年籍及住居所均不詳
    之成年人購入第一級毒品海洛因，除部分供己施用外，另將
    所販入之海洛因摻入葡萄糖稀釋並加以分裝後，以其所有持
    用之0000000000號行動電話為對外交易毒品之聯絡工具，於
    如附表所示之時間、地點，以每包新臺幣（下同）500 元或
    1,000 元之價格，販賣第一級毒品洛因予附表所示之呂燕輝
    等人（詳如附表所示）。嗣於96年8 月10日下午2 時許，經
    警持法院核發之搜索票，在苗栗縣頭份鎮○○里○○○路30
    3號5樓乙○○住處執行搜索而查獲，並扣得其所有供販賣毒
    品所用之第一級毒品海洛因2包（驗後淨重合計12.50公克）
    、電子磅秤1台、分裝袋244個、分裝勺4支、OKWAP 手機1支
    （含門號0000000000號SIM卡1張）及其因販賣海洛因所得之
    現金2,000元等物。
二、案經苗栗縣警察局移請臺灣苗栗地方法院檢察署檢察官偵查
    起訴。
    理  由
一、被告乙○○及其辯護人對於檢察官所舉本判決有罪部分所列
    之書面及言詞供述證據，於原審法院準備程序時，均表示對
    於證據能力不爭執；再於本院審理時，未就上開證據之證據
    能力聲明異議，本院審酌該等書面、言詞證據作成時之情況
    ，並無人情施壓或外力因素介入干擾，亦無不當取供之情形
    ，認為以之作為本案之證據應屬適當，依刑事訴訟法第159
    條至159條之5之規定，本件認定事實所引用之所有證據（包
    含人證與文書證據、物證等證據），均有證據能力，合先敘
    明。
二、被告乙○○於附表所示之時間、地點，販售如附表所示數量
    之第一級毒品海洛因予附表所示之呂燕輝等人之犯行，業據
    被告於警詢、原審及本院審理時坦承不諱，核與證人呂燕輝
    、秘密證人00000000A1至00000000A9（真實姓名年籍詳卷，
    以下簡稱A1-A9）在警、偵訊之證述情節相符，另有被告所
    使用門號0000000000號行動電話通訊監察譯文內容顯示聯絡
    購買毒品等情在卷可稽（見96年度警聲搜字第502號卷第40-
    63頁、96年度證保字第7號卷第140-159頁）；另扣案白色粉
    末2包，經送法務部調查局鑑定結果，均含有海洛因成分（
    合計淨重12.50公克，空包裝總重1.06公克），有該局96年9
    月3日調科壹字第09623065100號鑑定書在卷可參（見偵卷第
    86頁）。此外，並有分裝海洛因所用之電子磅秤1台、分裝
    勺4支、分裝袋244個及OKWAP手機1支（含門號0000 000000
    號SIM卡1張）等物扣案足佐，堪認被告之自白應與事實相符
    。又按，毒品危害防制條例所定之販賣毒品罪，固以行為人
    有營利之目的，而販入或賣出毒品，亦或二者兼而有之者為
    其構成要件，惟所稱「營利」，本非限於現實金錢之授受以
    賺取價差一端，倘行為人販入或賣出毒品，主觀上係出於為
    自己計算而獲取利益之意思，客觀上則採以偷斤減兩（如自
    行刮取毒品而施用）、降低品質（如自行摻入添加物，用以
    降低毒品純度）等方式為之者，縱其間未有價格上之差距，
    然行為人既藉此販賣行為以獲取利益，仍應謂與販賣之要件
    無悖。本案被告係基於營利之犯意出售第一級毒品海洛因，
    業經被告在原審及本院審理中供承不諱，而海洛因戕害國民
    身心健康，危害匪淺，向為政府厲法查緝之目標，再參諸被
    告與附表所示之呂燕輝等人間俱無至親關係等情，苟無利得
    ，被告豈有甘冒遭查緝法辦重刑之風險，而平白無端從事海
    洛因販賣之理？是以被告顯有藉各該次交易海洛因行為從中
    取利之意圖及事實，要無疑義。綜合上述，被告各於附表所
    示之時、地，將海洛因分別販賣予附表所示之呂燕輝等人以
    營利之犯行，均堪認定。
三、查海洛因係毒品危害防制條例第2條第2項第1款所稱之第一
    級毒品。核被告乙○○就附表所為，均係犯毒品危害防制條
    例第4條第1項之販賣第一級毒品既遂罪。其各該販賣第一級
    毒品前持有第一級毒品之低度行為，為販賣第一級毒品之高
    度行為所吸收，均不另論罪。又94年2月2日修正公布，而於
    95年7月1日施行之刑法，基於刑罰公平原則之考量，杜絕僥
    倖之犯罪心理，並避免易致鼓勵犯罪之誤解，已刪除連續犯
    之規定；而所謂集合犯係一種構成要件類型，固指立法者所
    制定之犯罪構成要件中，本就預定有數個同種類行為將反覆
    實行之犯罪而言，將之總括或擬制成一個構成要件之「集合
    犯」行為。惟參諸前開刪除連續犯之立法者意向，對於集合
    犯自須予以從嚴解釋，亦即非僅著眼於反覆實行複數行為此
    一特質，行為人也應自始至終基於在某密接時、空中，延續
    多次實行該等行為之主觀犯意，且按社會通念，復認該等行
    為評價成一罪係屬合理適當者，始足當之，否則仍應依實質
    競合予以併合處罰。觀諸毒品危害防制條例所定之販賣毒品
    罪之構成要件文義，實無從認定立法者本即預定該犯罪之本
    質，必有數個同種類行為而反覆實行之集合犯行，故販賣毒
    品罪，難認係集合犯。因此，就刑法修正施行後多次販賣毒
    品之犯行，採一罪一罰，始符合立法本旨（最高法院96年度
    臺上字第6048號判決意旨參照）。本案被告販售予附表所示
    呂燕輝等人第一級毒品海洛因，販售對象不同，犯罪時間亦
    有間隔，且出售之毒品來源亦係分次購入，業經被告於警詢
    中供承無訛（見偵卷第13頁），因認被告就附表所示21次販
    賣第一級毒品海洛因所為，犯意各別，行為時、空各有不同
    ，應予分論併罰。再按，販賣第一級毒品罪之法定刑為「死
    刑或無期徒刑；處無期徒刑者，得併科新臺幣1千萬元以下
    罰金」。然同為販賣第一級毒品之人，其原因動機不一，犯
    罪情節未必盡同，或有大盤毒梟者，亦有中、小盤之分，甚
    或僅止於吸毒者友儕間為求互通有無之有償轉讓者亦有之，
    其販賣行為所造成危害社會之程度自屬有異，法律科處此類
    犯罪，所設之法定最低本刑卻同為「無期徒刑，得併科新臺
    幣1千萬元以下罰金」，不可謂不重。於此情形，倘依其情
    狀處以有期徒刑，即足以懲儆，並可達防衛社會之目的者，
    自非不可依客觀之犯行與主觀之惡性二者加以考量其情狀，
    是否有可憫恕之處，適用刑法第59條之規定酌量減輕其刑，
    期使個案裁判之量刑，能斟酌至當，符合比例原則。查本案
    被告乙○○販賣海洛因予附表所示之呂燕輝等人之售價約為
    500至1,000元，且僅係小包販賣，數量均屬非鉅，其先後販
    賣所得合計亦僅1萬8千5百元，所得金額不多，以其情節論
    ，衡情足認其惡性尚非重大不赦，與長期大量販賣毒品之大
    毒梟並不相侔，若以毒品危害防制條例第4條第1項所規定之
    法定本刑而科處最輕本刑無期徒刑，實屬情輕法重，在客觀
    上尚足以引起一般之同情，尚有堪資憫恕之處，是本院認即
    令處以最低度刑罰無期徒刑顯然過重，依其情狀處以有期徒
    刑，即足以懲儆，並可達防衛社會之目的，故適用刑法第59
    條之規定酌量減輕其刑。
四、被告上訴認原審量刑過重云云，按死刑減輕者，為無期徒刑
    ；無期徒刑減輕者，為二十年以下十五年以上有期徒，刑法
    第64條第2項、第65條第2項分別定有明文。被告所犯之販賣
    第一級毒品罪法定刑為死刑或無期徒刑，經酌減其刑後，依
    上開規定，為無期徒刑或為二十年以下，十五年以上有期徒
    ，原審分別量處15年2月，顯難謂為過重，被告之上訴為無
    理由，檢察官上訴，認原審量刑過輕，爰審酌本罪之法定刑
    則屬有據，爰審酌被告明知施用毒品嚴重戕害身心，戒除不
    易，仍僅圖一己之私利而為販賣，增進流通毒品之管道，對
    社會治安、經濟所生危害甚巨，惡性非輕，惟念及被告年紀
    尚輕，智慮未深，因本身染有施用毒品惡習，冀望販賣毒品
    所得之差價用以買毒供己施用，犯罪情節尚非極惡，並於犯
    後坦認犯行，堪認具有悔意，兼衡被告生活狀況、品行、智
    識程度、犯罪目的、手段及檢察官於起訴書求刑定執行刑為
    18 年等一切情狀，分別量處如附表「宣告刑」欄所示之刑
    （含主刑及從刑），並定其應執行之刑，以示懲儆。扣案之
    第一級毒品海洛因2包（驗後合計淨重12.50公克），係屬查
    獲之第一級毒品，除檢驗用罄部分業已滅失毋庸宣告沒收銷
    燬外，應依毒品危害防制條例第18條第1項前段規定併予沒
    收銷燬之；又盛裝上開毒品之包裝袋2個，因其內毒品無法
    析離完盡，應併予沒收銷燬。又扣案之分裝袋244個具有防
    止毒品裸露、逸出及潮濕之功用，並便於攜帶販賣，其係供
    販賣毒品所用之物；扣案之電子磅秤1台、分裝勺4支，均係
    被告乙○○為販賣而分裝毒品所使用之物；扣案之OKWAP 廠
    牌行動電話1支（內含門號0000000000號SIM卡1張），則係
    被告為販賣毒品聯絡買主之用，屬被告供販賣第一級毒品犯
    罪所用之物，且該等物品均為被告所有，業經被告供承不諱
    （見原審卷第14頁），均應依同條例第19條第1項之規定，
    分別在被告所犯如附表所示販賣第一級毒品罪刑項下宣告沒
    收之。再，扣案被告於96年8月10日中午，各販賣第一級毒
    品予呂燕輝、秘密證人A7所得財物各1,000元，共計2,000元
    ，應依毒品危害防制條例第19條第1項之規定沒收之。另本
    案被告除上述於96年8月10日販賣第一級毒品所得外，其餘
    如附表所示販賣海洛因予呂燕輝、秘密證人A1-A9所得未扣
    案現金，共計16,500元，為各次販賣第一級毒品所得之財物
    ，亦應依毒品危害防制條例第19條之規定，分別在被告各次
    販賣罪刑項下宣告沒收之，如全部或一部不能沒收時，以其
    財產抵償之。至於扣案安非他命2包（合計淨重1.16公克）
    、安非他命吸食器1組、注射針筒1支、殘渣袋4個、SUMSUNG
    廠牌行動電話1支（內含門號0000000000號SIM卡1張）、SON
    Y ERICSSON廠牌行動電話1支（內含門號0000000000號SIM卡
    1張）、SHARP廠牌行動電話1支、NOKIA廠牌行動電話1支、M
    OTOROLA廠牌行動電話1支及現金6,500元（扣案現金共計8,
    500元，扣除應沒收之2,000元，尚餘6,500元），雖均係屬
    被告所有之物，業據被告供明在卷（見原審卷第14、104頁
    ），然因被告本身即有施用毒品之習慣，且亦查無其他積極
    證據足以證明此部分之扣案物品係與被告本件販賣第一級毒
    品海洛因之犯行有關，故上開扣案物品爰均不於本案宣告沒
    收及沒收銷燬。
五、末按毒品危害防制條例第17條固規定，犯同條例第4 條第1
    項至第4 項、第5 條第1 項至第4 項前段、第6 條第1 項至
    第4 項、第7 條第1 項至第4 項、第8 條第1 項至第4 項、
    第10條或第11條第1 項、第2 項之罪，供出毒品來源，因而
    破獲者，得減輕其刑。其立法用意，旨在鼓勵被告供出其所
    製造、運輸、販賣或持有之毒品來源，俾追究出該毒品之前
    手，以徹底清除毒品氾濫。倘未因其自白進而查獲毒梟前手
    或其上游毒品者，自不得執此邀本條規定之寬減。查被告於
    原審審理時雖供稱其購買海洛因之來源係綽號「順兄」之許
    順泰（見原審卷第59頁），然經臺灣苗栗地方法院檢察署檢
    察官依被告上開供述追查後，並未破獲，此有臺灣苗栗地方
    法院檢察署97年10月12日苗檢哲陽97偵字第003808號函附之
    不起訴處分書在卷可參（見原審卷第93-94頁），故本案自
    無從依上開規定據以減刑，併予敘明。
六、據上論結，應依刑事訴訟法第369條第1項前段、第364條、
    第299條第1項前段，毒品危害防制條例第4條第1項、第18條
    第1項前段、第19條第1項，刑法第11條前段、第59條、第51
    條第5款，判決如主文。
本案經檢察官甲○○到庭執行職務。
中    華    民    國    98    年    2    月  25     日
            刑事第四庭    審判長法  官  洪   耀   宗
                                法  官  蔡 王 金  全
                                法  官  劉   登   俊
以上正本證明與原本無異。
如不服本判決應於收受送達後十日內向本院提出上訴書狀，其未
敘述上訴理由者，並得於提起上訴後十日內向本院補提理由書（
均須按他造當事人之人數附繕本）「切勿逕送上級法院」。
                                書記官  粘   銘   環
中    華    民    國    98    年    2     月    26    日
【附表】：
  ┌──┬───┬──────┬──────────────┬───────┬───────────────┐
  │編號│買受人│  時間      │    交易方式及地點          │交易金額及數量│宣  告  刑（含主刑及從刑）    │
  │    │      │            │                            │ （新臺幣）   │                              │
  ├──┼───┼──────┼──────────────┼───────┼───────────────┤
  │1   │呂燕輝│96年8 月2 日│呂燕輝撥打乙○○所使用之0952│海洛因1 包,   │乙○○販賣第一級毒品，處有期徒│
  │    │      │下午3、4時許│781504號行動電話，約定在苗栗│價格500 元    │刑拾伍年貳月。扣案第一級毒品海│
  │    │      │            │縣頭份鎮○○路之統一超商附近│              │洛因貳包（驗後淨重合計拾貳點伍│
  │    │      │            │交易                        │              │零公克），均沒收銷燬之；扣案電│
  │    │      │            │                            │              │子磅秤壹台、分裝袋貳佰肆拾肆個│
  │    │      │            │                            │              │、分裝勺肆支、OKWAP 廠牌行動電│
  │    │      │            │                            │              │話壹支（含門號0000000000號SIM │
  │    │      │            │                            │              │卡壹張）均沒收；未扣案販賣第一│
  │    │      │            │                            │              │級毒品所得新臺幣伍佰元沒收之，│
  │    │      │            │                            │              │如全部或一部不能沒收時，以其財│
  │    │      │            │                            │              │產抵償之。                    │
  │    │      ├──────┼──────────────┼───────┼───────────────┤
  │    │      │96年8 月3 日│同上                        │海洛因1 包,   │乙○○販賣第一級毒品，處有期徒│
  │    │      │晚間8 、9 時│                            │價格500 元    │刑拾伍年貳月。扣案第一級毒品海│
  │    │      │許          │                            │              │洛因貳包（驗後淨重合計拾貳點伍│
  │    │      │            │                            │              │零公克），均沒收銷燬之；扣案電│
  │    │      │            │                            │              │子磅秤壹台、分裝袋貳佰肆拾肆個│
  │    │      │            │                            │              │、分裝勺肆支、OKWAP 廠牌行動電│
  │    │      │            │                            │              │話壹支（含門號0000000000號SIM │
  │    │      │            │                            │              │卡壹張）均沒收；未扣案販賣第一│
  │    │      │            │                            │              │級毒品所得新臺幣伍佰元沒收之，│
  │    │      │            │                            │              │如全部或一部不能沒收時，以其財│
  │    │      │            │                            │              │產抵償之。                    │
  │    │      ├──────┼──────────────┼───────┼───────────────┤
  │    │      │96年8 月10日│呂燕輝撥打乙○○所使用之0952│海洛因2 包,   │乙○○販賣第一級毒品，處有期徒│
  │    │      │中午        │781504號行動電話，約定在苗栗│價格1000元    │刑拾伍年肆月。扣案第一級毒品海│
  │    │      │            │縣頭份鎮○○路之OK便利商店附│              │洛因貳包（驗後淨重合計拾貳點伍│
  │    │      │            │近交易                      │              │零公克），均沒收銷燬之；扣案電│
  │    │      │            │                            │              │子磅秤壹台、分裝袋貳佰肆拾肆個│
  │    │      │            │                            │              │、分裝勺肆支、OKWAP廠牌行動電 │
  │    │      │            │                            │              │話壹支（含門號0000000000號SIM │
  │    │      │            │                            │              │卡壹張）及扣案販賣第一級毒品所│
  │    │      │            │                            │              │得財物新臺幣壹仟元，均沒收。  │
  ├──┼───┼──────┼──────────────┼───────┼───────────────┤
  │2   │秘密證│96年8 月8 日│A1撥打乙○○所使用之00000000│海洛因1 包,   │乙○○販賣第一級毒品，處有期徒│
  │    │人A1  │晚間8、9時許│04號行動電話，約定在苗栗縣竹│價格1000元    │刑拾伍年貳月。扣案第一級毒品海│
  │    │      │            │南鎮樂神遊樂場交易          │              │洛因貳包（驗後淨重合計拾貳點伍│
  │    │      │            │                            │              │零公克），均沒收銷燬之；扣案電│
  │    │      │            │                            │              │子磅秤壹台、分裝袋貳佰肆拾肆個│
  │    │      │            │                            │              │、分裝勺肆支、OKWAP 廠牌行動電│
  │    │      │            │                            │              │話壹支（含門號0000000000號SIM │
  │    │      │            │                            │              │卡壹張）均沒收；未扣案販賣第一│
  │    │      │            │                            │              │級毒品所得新臺幣壹仟元沒收之，│
  │    │      │            │                            │              │如全部或一部不能沒收時，以其財│
  │    │      │            │                            │              │產抵償之。                    │
  │    │      ├──────┼──────────────┼───────┼───────────────┤
  │    │      │96年8 月9 日│同上                        │海洛因1 包,   │乙○○販賣第一級毒品，處有期徒│
  │    │      │下午5 、6 時│                            │價格500 元    │刑拾伍年貳月。扣案第一級毒品海│
  │    │      │許          │                            │              │洛因貳包（驗後淨重合計拾貳點伍│
  │    │      │            │                            │              │零公克），均沒收銷燬之；扣案電│
  │    │      │            │                            │              │子磅秤壹台、分裝袋貳佰肆拾肆個│
  │    │      │            │                            │              │、分裝勺肆支、OKWAP 廠牌行動電│
  │    │      │            │                            │              │話壹支（含門號0000000000號SIM │
  │    │      │            │                            │              │卡壹張）均沒收；未扣案販賣第一│
  │    │      │            │                            │              │級毒品所得新臺幣伍佰元沒收之，│
  │    │      │            │                            │              │如全部或一部不能沒收時，以其財│
  │    │      │            │                            │              │產抵償之。                    │
  ├──┼───┼──────┼──────────────┼───────┼───────────────┤
  │3   │秘密證│96年8 月3 日│A2撥打乙○○所使用之00000000│海洛因1 包,   │乙○○販賣第一級毒品，處有期徒│
  │    │A2    │晚間8 時    │04號行動電話，約定在苗栗縣頭│價格1000元    │刑拾伍年肆月。扣案第一級毒品海│
  │    │      │許          │份鎮某處交易                │              │洛因貳包（驗後淨重合計拾貳點伍│
  │    │      │            │                            │              │零公克），均沒收銷燬之；扣案電│
  │    │      │            │                            │              │子磅秤壹台、分裝袋貳佰肆拾肆個│
  │    │      │            │                            │              │、分裝勺肆支、OKWAP廠牌行動電 │
  │    │      │            │                            │              │話壹支（含門號0000000000號SIM │
  │    │      │            │                            │              │卡壹張）均沒收；未扣案販賣第一│
  │    │      │            │                            │              │級毒品所得新臺幣壹仟元沒收之，│
  │    │      │            │                            │              │如全部或一部不能沒收時，以其財│
  │    │      │            │                            │              │產抵償之。                    │
  │    │      ├──────┼──────────────┼───────┼───────────────┤
  │    │      │96年8 月4 日│A2撥打乙○○所使用之00000000│海洛因2 包,   │乙○○販賣第一級毒品，處有期徒│
  │    │      │凌晨        │04號行動電話，約定在苗栗縣頭│價格2000元    │刑拾伍年陸月。扣案第一級毒品海│
  │    │      │            │份鎮○○路及八德路口交易    │              │洛因貳包（驗後淨重合計拾貳點伍│
  │    │      │            │                            │              │零公克），均沒收銷燬之；扣案電│
  │    │      │            │                            │              │子磅秤壹台、分裝袋貳佰肆拾肆個│
  │    │      │            │                            │              │、分裝勺肆支、OKWAP廠牌行動電 │
  │    │      │            │                            │              │話壹支（含門號0000000000號SIM │
  │    │      │            │                            │              │卡壹張）均沒收；未扣案販賣第一│
  │    │      │            │                            │              │級毒品所得新臺幣貳仟元沒收之，│
  │    │      │            │                            │              │如全部或一部不能沒收時，以其財│
  │    │      │            │                            │              │產抵償之。                    │
  │    │      ├──────┼──────────────┼───────┼───────────────┤
  │    │      │96年8 月7 日│A2傳簡訊至乙○○所使用之0952│海洛因1 包,   │乙○○販賣第一級毒品，處有期徒│
  │    │      │晚間10、11時│781504號行動電話聯繫，並由A2│價格1000元    │刑拾伍年肆月。扣案第一級毒品海│
  │    │      │許          │前往乙○○位於苗栗縣頭份鎮八│              │洛因貳包（驗後淨重合計拾貳點伍│
  │    │      │            │德二路租屋處交易            │              │零公克），均沒收銷燬之；扣案電│
  │    │      │            │                            │              │子磅秤壹台、分裝袋貳佰肆拾肆個│
  │    │      │            │                            │              │、分裝勺肆支、OKWAP廠牌行動電 │
  │    │      │            │                            │              │話壹支（含門號0000000000號SIM │
  │    │      │            │                            │              │卡壹張）均沒收；未扣案販賣第一│
  │    │      │            │                            │              │級毒品所得新臺幣壹仟元沒收之，│
  │    │      │            │                            │              │如全部或一部不能沒收時，以其財│
  │    │      │            │                            │              │產抵償之。                    │
  │    │      ├──────┼──────────────┼───────┼───────────────┤
  │    │      │96年8 月8 日│乙○○前往A2位於苗栗縣頭份鎮│海洛因1 包,   │乙○○販賣第一級毒品，處有期徒│
  │    │      │下午6 時許  │某處之工作地點交易          │價格1000元    │刑拾伍年肆月。扣案第一級毒品海│
  │    │      │            │                            │              │洛因貳包（驗後淨重合計拾貳點伍│
  │    │      │            │                            │              │零公克），均沒收銷燬之；扣案電│
  │    │      │            │                            │              │子磅秤壹台、分裝袋貳佰肆拾肆個│
  │    │      │            │                            │              │、分裝勺肆支、OKWAP廠牌行動電 │
  │    │      │            │                            │              │話壹支（含門號0000000000號SIM │
  │    │      │            │                            │              │卡壹張）均沒收；未扣案販賣第一│
  │    │      │            │                            │              │級毒品所得新臺幣壹仟元沒收之，│
  │    │      │            │                            │              │如全部或一部不能沒收時，以其財│
  │    │      │            │                            │              │產抵償之。                    │
  ├──┼───┼──────┼──────────────┼───────┼───────────────┤
  │4   │秘密證│96年8 月3 日│A3撥打乙○○所使用之00000000│海洛因1 包,   │乙○○販賣第一級毒品，處有期徒│
  │    │人A3  │晚間8 、9 時│04號行動電話，約定在苗栗縣頭│價格1000元    │刑拾伍年肆月。扣案第一級毒品海│
  │    │      │許          │份鎮○○○路附近交易        │              │洛因貳包（驗後淨重合計拾貳點伍│
  │    │      │            │                            │              │零公克），均沒收銷燬之；扣案電│
  │    │      │            │                            │              │子磅秤壹台、分裝袋貳佰肆拾肆個│
  │    │      │            │                            │              │、分裝勺肆支、OKWAP廠牌行動電 │
  │    │      │            │                            │              │話壹支（含門號0000000000號SIM │
  │    │      │            │                            │              │卡壹張）均沒收；未扣案販賣第一│
  │    │      │            │                            │              │級毒品所得新臺幣壹仟元沒收之，│
  │    │      │            │                            │              │如全部或一部不能沒收時，以其財│
  │    │      │            │                            │              │產抵償之。                    │
  ├──┼───┼──────┼──────────────┼───────┼───────────────┤
  │5   │秘密證│96年8 月8 日│A4撥打乙○○所使用之00000000│海洛因1 包,   │乙○○販賣第一級毒品，處有期徒│
  │    │人A4  │下午6-7 時許│04號行動電話，約定在苗栗縣頭│價格500 元    │刑拾伍年貳月。扣案第一級毒品海│
  │    │      │            │份鎮為恭醫院交易            │              │洛因貳包（驗後淨重合計拾貳點伍│
  │    │      │            │                            │              │零公克），均沒收銷燬之；扣案電│
  │    │      │            │                            │              │子磅秤壹台、分裝袋貳佰肆拾肆個│
  │    │      │            │                            │              │、分裝勺肆支、OKWAP 廠牌行動電│
  │    │      │            │                            │              │話壹支（含門號0000000000號SIM │
  │    │      │            │                            │              │卡壹張）均沒收；未扣案販賣第一│
  │    │      │            │                            │              │級毒品所得新臺幣伍佰元沒收之，│
  │    │      │            │                            │              │如全部或一部不能沒收時，以其財│
  │    │      │            │                            │              │產抵償之。                    │
  │    │      ├──────┼──────────────┼───────┼───────────────┤
  │    │      │96年8 月9 日│同上                        │海洛因1 包,   │乙○○販賣第一級毒品，處有期徒│
  │    │      │下午4 、5 時│                            │價格1000元    │刑拾伍年肆月。扣案第一級毒品海│
  │    │      │許          │                            │              │洛因貳包（驗後淨重合計拾貳點伍│
  │    │      │            │                            │              │零公克），均沒收銷燬之；扣案電│
  │    │      │            │                            │              │子磅秤壹台、分裝袋貳佰肆拾肆個│
  │    │      │            │                            │              │、分裝勺肆支、OKWAP廠牌行動電 │
  │    │      │            │                            │              │話壹支（含門號0000000000號SIM │
  │    │      │            │                            │              │卡壹張）均沒收；未扣案販賣第一│
  │    │      │            │                            │              │級毒品所得新臺幣壹仟元沒收之，│
  │    │      │            │                            │              │如全部或一部不能沒收時，以其財│
  │    │      │            │                            │              │產抵償之。                    │
  ├──┼───┼──────┼──────────────┼───────┼───────────────┤
  │6   │秘密證│96年8 月2 日│A5撥打乙○○所使用之00000000│海洛因1 包,   │乙○○販賣第一級毒品，處有期徒│
  │    │人A5  │凌晨        │04號行動電話，約定在苗栗縣竹│價格1000元    │刑拾伍年肆月。扣案第一級毒品海│
  │    │      │            │南鎮○○路與民族路口附近交易│              │洛因貳包（驗後淨重合計拾貳點伍│
  │    │      │            │                            │              │零公克），均沒收銷燬之；扣案電│
  │    │      │            │                            │              │子磅秤壹台、分裝袋貳佰肆拾肆個│
  │    │      │            │                            │              │、分裝勺肆支、OKWAP廠牌行動電 │
  │    │      │            │                            │              │話壹支（含門號0000000000號SIM │
  │    │      │            │                            │              │卡壹張）均沒收；未扣案販賣第一│
  │    │      │            │                            │              │級毒品所得新臺幣壹仟元沒收之，│
  │    │      │            │                            │              │如全部或一部不能沒收時，以其財│
  │    │      │            │                            │              │產抵償之。                    │
  │    │      ├──────┼──────────────┼───────┼───────────────┤
  │    │      │96年8 月7 日│同上                        │海洛因1 包,   │乙○○販賣第一級毒品，處有期徒│
  │    │      │上午8 、9 時│                            │價格500 元    │刑拾伍年貳月。扣案第一級毒品海│
  │    │      │許          │                            │              │洛因貳包（驗後淨重合計拾貳點伍│
  │    │      │            │                            │              │零公克），均沒收銷燬之；扣案電│
  │    │      │            │                            │              │子磅秤壹台、分裝袋貳佰肆拾肆個│
  │    │      │            │                            │              │、分裝勺肆支、OKWAP 廠牌行動電│
  │    │      │            │                            │              │話壹支（含門號0000000000號SIM │
  │    │      │            │                            │              │卡壹張）均沒收；未扣案販賣第一│
  │    │      │            │                            │              │級毒品所得新臺幣伍佰元沒收之，│
  │    │      │            │                            │              │如全部或一部不能沒收時，以其財│
  │    │      │            │                            │              │產抵償之。                    │
  ├──┼───┼──────┼──────────────┼───────┼───────────────┤
  │7   │秘密證│96年8 月2 日│A6撥打乙○○所使用之00000000│海洛因1 包,   │乙○○販賣第一級毒品，處有期徒│
  │    │人A6  │中午        │04號行動電話，約定在苗栗縣頭│價格1000元    │刑拾伍年肆月。扣案第一級毒品海│
  │    │      │            │份鎮○○路統一超商交易      │              │洛因貳包（驗後淨重合計拾貳點伍│
  │    │      │            │                            │              │零公克），均沒收銷燬之；扣案電│
  │    │      │            │                            │              │子磅秤壹台、分裝袋貳佰肆拾肆個│
  │    │      │            │                            │              │、分裝勺肆支、OKWAP廠牌行動電 │
  │    │      │            │                            │              │話壹支（含門號0000000000號SIM │
  │    │      │            │                            │              │卡壹張）均沒收；未扣案販賣第一│
  │    │      │            │                            │              │級毒品所得新臺幣壹仟元沒收之，│
  │    │      │            │                            │              │如全部或一部不能沒收時，以其財│
  │    │      │            │                            │              │產抵償之。                    │
  │    │      ├──────┼──────────────┼───────┼───────────────┤
  │    │      │96年8 月9 日│A6撥打乙○○所使用之00000000│海洛因1 小,   │乙○○販賣第一級毒品，處有期徒│
  │    │      │晚間8-9 時間│04號行動電話，約定在苗栗縣竹│價格500 元    │刑拾伍年貳月。扣案第一級毒品海│
  │    │      │            │南鎮樂神遊樂場交易          │              │洛因貳包（驗後淨重合計拾貳點伍│
  │    │      │            │                            │              │零公克），均沒收銷燬之；扣案電│
  │    │      │            │                            │              │子磅秤壹台、分裝袋貳佰肆拾肆個│
  │    │      │            │                            │              │、分裝勺肆支、OKWAP 廠牌行動電│
  │    │      │            │                            │              │話壹支（含門號0000000000號SIM │
  │    │      │            │                            │              │卡壹張）均沒收；未扣案販賣第一│
  │    │      │            │                            │              │級毒品所得新臺幣伍佰元沒收之，│
  │    │      │            │                            │              │如全部或一部不能沒收時，以其財│
  │    │      │            │                            │              │產抵償之。                    │
  ├──┼───┼──────┼──────────────┼───────┼───────────────┤
  │8   │秘密證│96年8 月9 日│A7撥打乙○○所使用之00000000│海洛因1 包,   │乙○○販賣第一級毒品，處有期徒│
  │    │人A7  │中午        │04號，約定在苗栗縣頭份鎮蟠桃│價格1000元    │刑拾伍年貳月。扣案第一級毒品海│
  │    │      │            │國小附近交易                │              │洛因肆包（驗後淨重合計拾貳點伍│
  │    │      │            │                            │              │零公克），均沒收銷燬之；扣案電│
  │    │      │            │                            │              │子磅秤壹台、分裝袋貳佰肆拾肆個│
  │    │      │            │                            │              │、分裝勺肆支、OKWAP廠牌行動電 │
  │    │      │            │                            │              │話壹支（含門號0000000000號SIM │
  │    │      │            │                            │              │卡壹張）均沒收；未扣案販賣第一│
  │    │      │            │                            │              │級毒品所得新臺幣壹仟元沒收之，│
  │    │      │            │                            │              │如全部或一部不能沒收時，以其財│
  │    │      │            │                            │              │產抵償之。                    │
  │    │      ├──────┼──────────────┼───────┼───────────────┤
  │    │      │96年8 月9 日│A7撥打乙○○所使用之00000000│海洛因1 包,   │乙○○販賣第一級毒品，處有期徒│
  │    │      │下午6 時15分│04號行動電話，約定在苗栗縣頭│價格1000元    │刑拾伍年肆月。扣案第一級毒品海│
  │    │      │許          │份鎮○○路及八德路口附近之統│              │洛因貳包（驗後淨重合計拾貳點伍│
  │    │      │            │一超商交易                  │              │零公克），均沒收銷燬之；扣案電│
  │    │      │            │                            │              │子磅秤壹台、分裝袋貳佰肆拾肆個│
  │    │      │            │                            │              │、分裝勺肆支、OKWAP廠牌行動電 │
  │    │      │            │                            │              │話壹支（含門號0000000000號SIM │
  │    │      │            │                            │              │卡壹張）均沒收；未扣案販賣第一│
  │    │      │            │                            │              │級毒品所得新臺幣壹仟元沒收之，│
  │    │      │            │                            │              │如全部或一部不能沒收時，以其財│
  │    │      │            │                            │              │產抵償之。                    │
  │    │      ├──────┼──────────────┼───────┼───────────────┤
  │    │      │96年8 月10日│A7撥打乙○○所使用之00000000│海洛因1 包,   │乙○○販賣第一級毒品，處有期徒│
  │    │      │中午        │04號行動電話，約定在苗栗縣頭│價格1000元    │刑拾伍年肆月。扣案第一級毒品海│
  │    │      │            │份鎮某處交易                │              │洛因貳包（驗後淨重合計拾貳點伍│
  │    │      │            │                            │              │零公克），均沒收銷燬之；扣案電│
  │    │      │            │                            │              │子磅秤壹台、分裝袋貳佰肆拾肆個│
  │    │      │            │                            │              │、分裝勺肆支、OKWAP廠牌行動電 │
  │    │      │            │                            │              │話壹支（含門號0000000000號SIM │
  │    │      │            │                            │              │卡壹張）及扣案販賣第一級毒品所│
  │    │      │            │                            │              │得財物新臺幣壹仟元，均沒收。  │
  ├──┼───┼──────┼──────────────┼───────┼───────────────┤
  │9   │秘密證│96年8 月9 日│A7撥打乙○○所使用之00000000│海洛因1 包,   │乙○○販賣第一級毒品，處有期徒│
  │    │人A8  │凌晨        │04號行動電話，約定在苗栗縣頭│價格1000元    │刑拾伍年肆月。扣案第一級毒品海│
  │    │      │            │份鎮○○路7-11便利商店交易  │              │洛因貳包（驗後淨重合計拾貳點伍│
  │    │      │            │                            │              │零公克），均沒收銷燬之；扣案電│
  │    │      │            │                            │              │子磅秤壹台、分裝袋貳佰肆拾肆個│
  │    │      │            │                            │              │、分裝勺肆支、OKWAP廠牌行動電 │
  │    │      │            │                            │              │話壹支（含門號0000000000號SIM │
  │    │      │            │                            │              │卡壹張）均沒收；未扣案販賣第一│
  │    │      │            │                            │              │級毒品所得新臺幣壹仟元沒收之，│
  │    │      │            │                            │              │如全部或一部不能沒收時，以其財│
  │    │      │            │                            │              │產抵償之。                    │
  ├──┼───┼──────┼──────────────┼───────┼───────────────┤
  │10  │秘密證│96年8月初某 │A7以公用電話撥打乙○○所使用│海洛因1 小包, │乙○○販賣第一級毒品，處有期徒│
  │    │人A9  │日          │之0000000000號行動電話，約定│價格500 元    │刑拾伍年貳月。扣案第一級毒品海│
  │    │      │            │在苗栗縣頭份鎮○○○路與公園│              │洛因貳包（驗後淨重合計拾貳點伍│
  │    │      │            │路口之全家便利商店交易      │              │零公克），均沒收銷燬之；扣案電│
  │    │      │            │                            │              │子磅秤壹台、分裝袋貳佰肆拾肆個│
  │    │      │            │                            │              │、分裝勺肆支、OKWAP 廠牌行動電│
  │    │      │            │                            │              │話壹支（含門號0000000000號SIM │
  │    │      │            │                            │              │卡壹張）均沒收；未扣案販賣第一│
  │    │      │            │                            │              │級毒品所得新臺幣伍佰元沒收之，│
  │    │      │            │                            │              │如全部或一部不能沒收時，以其財│
  │    │      │            │                            │              │產抵償之。                    │
  └──┴───┴──────┴──────────────┴───────┴───────────────┘


司法院資訊處製作；財團法人民間司法改革基金會備份。
